臺灣士林地方法院刑事裁定
111年度聲字第1007號
聲明異議人
即  受刑人  楊振國



上列聲明異議人即受刑人因詐欺案件，對於臺灣士林地方檢察署
檢察官之執行指揮命令（111年度執緝字第532號），聲明異議，
本院裁定如下：
    主  文
聲明異議駁回。
    理  由
一、聲明異議意旨略以：㈠本案係違法及違憲判決，未給被告詰
    問告訴人，屬判決違背法令。㈡另依照臺灣高等法院96年度
    上訴字第1086號、104年度上易字第1473號判決，相類似之
    判決皆為無罪之宣判。㈢受刑人發現自己也被騙，並向三重
    調查局報案希望能查出真正詐欺之人「張雯」（元大公司之
    假冒者），由於並無任何人交付證件，亦無受害人，故調查
    局無法製作筆錄，受刑人反而成了詐欺犯？爰依刑事訴訟法
    第484條規定提出聲明異議。
二、按受刑人或其法定代理人或配偶，以檢察官執行之指揮為不
    當者，得向諭知該裁判之法院聲明異議，刑事訴訟法第484
    條定有明文。又執行機關對於審判機關所為之裁判，並無審
    查內容之權，故裁判是否違法，並非執行機關所得過問，是
    聲明異議之對象，應係檢察官之執行指揮行為，而非檢察官
    據以指揮執行之裁判，故所稱「檢察官執行之指揮不當」，
    係指檢察官有積極執行指揮之違法及其執行方法有不當等情
    形而言；檢察官如依確定判決、裁定指揮執行，即無執行之
    指揮違法或其執行方法不當之可言，至於原確定判決、裁定
    ，是否有認定事實錯誤或違背法令之不當，應循再審或非常
    上訴程序以資救濟，尚無對之聲明異議之餘地（最高法院10
    8年度台抗字第79號裁定意旨參照）。是以，依刑事訴訟法
    第484條規定，受刑人得向諭知該裁判之法院聲明異議者，
    以「檢察官執行指揮不當者」為限，必檢察官有積極執行指
    揮之違法或執行方法有不當等情形，始足當之，故檢察官倘
    係依前揭規定，指揮執行刑期，自無不當。
三、經查：
  ㈠本件受刑人即聲明異議人(下稱受刑人)因詐欺案件，經本院
    以109年度訴字第438號判決判處有期徒刑1年2月，受刑人不
    服提起上訴，經臺灣高等法院以110年度上訴字第1718號判
    決撤銷原判決，改判有期徒刑1年，復上訴最高法院，經最
    高法院以111年度台上字第1947號判決駁回上訴確定，受刑
    人並於民國111年8月20日入監執行有期徒刑1年，此有臺灣
    高等法院被告前案紀錄表附卷可稽。
  ㈡本件聲明異議意旨雖主張上開判決違背法令，惟上開判決既
    已確定，依前揭說明，除法院之確定裁判，經非常上訴或再
    審程序，加以撤銷或變更者外，該判決即有其執行力，檢察
    官應據以執行。本件受刑人所犯詐欺案件之罪刑部分，既已
    於111年5月11日經最高法院判決確定在案，而未經特別救濟
    途徑即非常上訴或再審加以撤銷或變更，便已生確定力及執
    行力，執行檢察官依該確定判決主文內容而為指揮執行本案
    判決判處之有期徒刑1年，自無違法或不當。至於受刑人聲
    明異議所指前開判決有認定事實錯誤或違背法令等節，應循
    再審或非常上訴程序以資救濟，非法院聲明異議所得審查之
    對象，受刑人以此聲明異議，已屬無據。此外，受刑人未具
    體指出檢察官上開執行指揮於客觀上，究有何影響其權益或
    造成其不利益之濫用裁量權情形，僅以本案判決違法為由聲
    明異議，自非有據，應予駁回。
四、據上論斷，依刑事訴訟法第486條，裁定如主文。
中　　華　　民　　國　　111 　年　　10　　月　　5 　　日
                  刑事第二庭　法  官 楊秀枝
以上正本證明與原本無異。
如不服本裁定應於送達後5日內向本院提出抗告狀。
                              書記官 吳尚文
中　　華　　民　　國　　111 　年　　10　　月　　6 　　日